臺灣苗栗地方法院刑事判決　　　　　　　96年度簡上字第35號
上　訴　人
即　被　告　丙○○
上列被告因妨害自由案件，不服本院苗栗簡易庭96年度苗簡字第
249 號中華民國96年3 月23日第一審判決（原聲請案號：95年度
偵字第5224號），提起上訴，本院管轄之第二審合議庭判決如下
：
    主  文
原判決撤銷。
丙○○犯恐嚇危害安全罪，處拘役肆拾日，如易科罰金，以新臺
幣壹仟元折算壹日，減為拘役貳拾日，如易科罰金，以新臺幣壹
仟元折算壹日。
　　事  實
一、丙○○為苗栗縣警察局頭份分局三灣分駐所員警，其妻劉敏
    惠因在乙○○所有坐落苗栗縣三灣鄉○○村○段812 號土地
    附近種植蔬菜，而該土地旁因有防風竹林及雜草，乃於民國
    95年8 月間左右，將部分防風竹及雜草予以砍除燒毀，及澆
    灑廢機油於部分竹叢根部以抑制其生長，事後乙○○經其子
    甲○○轉知而獲悉上情，並找丙○○夫妻理論，且於同年9
    月2 日，向苗栗縣警察局頭份分局三灣分駐所報案（以下稱
    三灣分駐所，丙○○、劉敏惠等，所涉嫌竊盜、毀損等行為
    另經檢察官為不起訴處分），雙方雖經協調於同年9 月6 日
    在三灣分駐所內達成和解，並簽立和解書1 紙。詎丙○○認
    為乙○○要求過高且態度強硬，因而心生不滿，自同年9 月
    2 日起，至同年月8 日止，在不詳地點，以自己所使用之00
    00000000電話，不定時撥打乙○○使用之0000000000號電話
    或000000000 號家用電話，及甲○○之0000000000號電話，
    甚且於深夜23時起，至次日凌晨6 時左右期間，以撥打上述
    電話後不發出聲音之方式，多次騷擾，已然成乙○○及甲○○心神不寧。丙○○更基於恐嚇危害他人安全之犯意，於下
    列時、地，以下列方法，接續恐嚇乙○○：
（一）先於95年9 月6 日上午11時左右，在不詳地點，以自己使
      用之0000000000號電話，撥打乙○○之0000000000號電話
      ，並於電話中向乙○○以臺語發音恐嚇稱：「那小事情，
      你越來越囂張，沒有把你拖出來打一打，沒有你眼睛睜不
      開」等語，致乙○○心生畏懼，致生危害於乙○○之安全
      。而乙○○於次日上午8 時許，即以電話向苗栗縣警察局
      頭份分局二組警務員局陳君安報案。
（二）接續於同年9 月8 日上午8 時許，在上述土地附近，因遇
      見乙○○而再生爭吵，並當面接續以客語發音恐嚇稱：「
      你的竹圍是被鬼燒到，你不用囂張，你若被人打到，就是
      被鬼打到，你要注意」等語，使乙○○心生畏懼，致生危
      害於乙○○之安全。
二、案經乙○○訴由苗栗縣警察局頭份分局報請臺灣苗栗地方法
    院檢察署檢察官偵查後聲請簡易判決處刑。
    理  由
一、被告丙○○於本院行準備程序及審理時，對於上述犯罪事實
    坦承不諱，核與告訴人即被害人乙○○、證人甲○○證述之
    情節相符，復有被告丙○○0000000000號電話通聯紀錄、和
    解書影本及警務員陳君安職務報告書各1 份在卷可憑，足證
    其自白與犯罪事實相符，其恐嚇犯行洵堪認定。
二、核被告丙○○所為，係犯刑法第305 條之恐嚇危害安全罪。
    被告數次出言恐嚇行為，乃於密切接近之時地實施，侵害同
    一之法益，各行為之獨立性極為薄弱，依一般社會健全觀念
    ，在時間差距上，難以強行分開，在刑法評價上，以視為數
    個舉動之接續施行，合為包括之一行為予以評價，較為合理
    ，屬接續犯，僅論以1 個恐嚇危害安全罪。原審判決審酌被
    告服務於三灣分駐所，身為警員，應係知法守法之典範，仍
    以不法手段恐嚇一般百姓，及其犯罪動機在於發洩情緒，未
    能取得被害人等之見諒所生之危險等一切情狀，量處被告拘
    役55日，如易科罰金，以新臺幣1000元折算1 日，核其認事
    用法均無不當。被告以本案有諸多事實及疑點尚待釐清，而
    認原審判決不當，作為上訴理由，固非有理；惟按被告行為
    後，中華民國九十六年罪犯減刑條例業於96年6 月15日經立
    法院三讀通過，並於同年7 月16日施行，本件犯罪時間在96
    年4 月24日以前，合於減刑條件，本件自應依中華民國九十
    六年罪犯減刑條例第2 條第1 項第3 款、第7 條之規定，就
    被告之宣告刑諭知減得之刑。原審判決既未及依法予以減刑
    ，本件被告之上訴，雖無理由，惟原審判決既有上開可議之
    處，自應由本院將原審判決予以撤銷改判。爰審酌被告因細
    故即對被害人乙○○恐嚇，致生危害於乙○○之安全，實不
    足取，但衡酌被告於本院審理時坦承犯行深表悔意，足見被
    告犯後態度尚佳，又斟酌被害人乙○○表示不願意原諒被告
    ，復考量被告之犯罪動機、目的、手段、所生之損害等一切
    情狀，量處被告如主文所示之刑，並依中華民國九十六年罪
    犯減刑條例第2 條第1 項第3 款之規定，減其宣告刑二分之
    一，故減為如主文所示之刑，併諭知易科罰金之折算標準，
    以啟自新。
據上論斷，應依刑事訴訟法第455 條之1 第1 項、第3 項、第36
9 條第1 項前段、第364 條、第299 條第1 項前段，刑法第305
條、第41條第1 項前段，中華民國九十六年罪犯減刑條例第2 條
第1 項第3 款、第7 條、第9 條，刑法施行法第1 條之1 ，判決
如主文。
本案經檢察官魏宏安到庭執行職務。
中　　華　　民　　國　　96　　年　　8 　　月　　22　　日
          　　刑事第三庭　審判長法  官  柳章峰
                                法　官  吳國聖
　　　　    　　　　　　　　　　法　官  呂曾達
以上正本證明與原本無異。
不得上訴。
                                書記官  許千士
中　　華　　民　　國　　96　　年　　8 　　月　　22　　日
附錄本案論罪科刑法條全文：
刑法第305條
中華民國刑法第305條
（恐嚇危害安全罪）
以加害生命、身體、自由、名譽、財產之事，恐嚇他人致生危害
於安全者，處 2 年以下有期徒刑、拘役或 3 百元以下罰金。
